【裁判字號】    95,易,923
【裁判日期】    950630
【裁判案由】    竊盜等
【裁判全文】
臺灣高雄地方法院刑事判決               95年度易字第923號
公  訴  人  臺灣高雄地方法院檢察署檢察官
被      告  甲○○
            乙○○
                    現羈押於台灣高雄看守所
上列被告因竊盜等案件，經檢察官提起公訴（95年度偵字第143
61號），暨聲請併案審理（95年度偵字第13887 號），嗣因被告
為有罪之陳述，經本院聽取當事人之意見後，由合議庭裁定由受
命法官依簡式審判程序審理，判決如下：
    主  文
甲○○連續結夥三人以上攜帶兇器毀壞安全設備竊盜，累犯，處
有期徒刑壹年。扣案之綠色手把一字起子壹支、防滑手套壹雙、
黑色手把一字型起子壹支、油壓剪刀壹把、斜口剪刀壹把，均沒
收。
乙○○連續結夥三人以上攜帶兇器毀壞安全設備竊盜，累犯，處
有期徒刑拾月。扣案之綠色手把一字起子壹支、防滑手套壹雙、
黑色手把一字型起子壹支、油壓剪刀壹把、斜口剪刀壹把，均沒
收。
    事  實
一、甲○○前於民國92年間因施用毒品案件，經台灣高雄地方法
    院以92年度訴字第1678號判決判處有期徒刑1 年2 月確定，
    並於94年3 月28日因縮短刑期執行完畢出監。乙○○前於89
    年間因搶奪案件，經台灣高雄地方法院以89年度訴字第1027
    號判決判處有期徒刑1 年6 月確定，並於91年5 月28日因縮
    短刑期執行完畢出監。
  (一)甲○○邀同綽號「阿猴」姓名年籍不詳之成年男子（以下簡
    稱綽號「阿猴」之男子），共同基於意圖為自己不法之所有
    及侵入住宅之犯意聯絡，於95年3 月30日下午2 時許，由甲○○騎乘車號OJO －090 號機車搭載綽號「阿猴」之男子，
    尋找行竊目標，於行經高雄市○○區○○街165 巷107 號戊○○住處時，下手行竊，推由綽號阿猴之男子在旁把風，由
    甲○○剪斷一樓鐵窗，並以螺絲起子打破窗戶準備進入屋內
    ，嗣在屋內之戊○○因為破窗聲響所驚動而下樓嚇止甲○○
    ，甲○○與綽號「阿猴」之男子旋即騎車逃逸。
  (二)甲○○承前開意圖為自己不法所有及侵入住宅之概括犯意，
    與乙○○與張偉鴻（另移送併案審理），共同基於意圖為自
    己不法之所有及侵入住宅之概括犯意聯絡，由甲○○攜帶足
    為凶器之綠色手把一字型起子1 支、乙○○攜帶防滑手套1
    雙、張偉鴻攜帶足為兇器之黑色手把一字型起子1 支、油壓
    剪刀1 把、斜口剪刀1 把，分乘車號KGL －921 號、OJO －
    090 號之機車，於高雄市楠梓區尋找行竊目標，連續：
  1.於95年5 月23日下午4 時許，行經高雄市楠梓區○○○○街27
    5 巷7 號丙○○之住處時，下手行竊，推由乙○○持螺絲起
    子敲破1 樓後門玻璃後，進入屋內開門讓張偉鴻與甲○○入
    內搜尋財物，然因遍尋值錢物品未著，而未得手即離去。
  2.於95年5 月24日中午12時許，行經高雄市楠梓區○○○○街22
    8 號丁○○住處，見該房屋後方二樓鐵窗未加鎖，即推由乙○○在門外把風，由甲○○自屋後沿鐵窗爬上二樓後，伸手
    打開鐵窗，惟該鐵窗後之大門已經上鎖無法開啟，甲○○遂
    持其所攜帶之一字型起子敲破門上玻璃後，伸手打開門上之
    喇叭鎖，進入屋內，並下樓打開一樓大門讓張偉鴻進入屋內
    一同搜尋財物，並竊得白金項鍊6 條、白金手鍊1 條、白金
    墜子1 個、黃金項鍊3 條、黃金手鐲2 個、黃金戒子3 只、
    黃金金幣1 枚、黃金墜子1 個及新台幣（下同）現鈔五百二
    十三元（即舊版五十元紙鈔5 張、新版五十元紙鈔1 張、舊
    版十元紙鈔1 張、五十元硬幣2 枚、十元硬幣10枚、舊版五
    元硬幣2 枚、一元硬幣1 枚五角硬幣2 枚及舊版一元紙鈔1
    張）得手。嗣甲○○、張偉鴻於得手後自一樓大門離去時，
    在門外把風之乙○○即因行跡可疑，遭警盤查，員警復一併
    捕獲欲自上址離去之甲○○、張偉鴻二人，並於甲○○、張
    偉鴻身上扣得上開現金、白金及黃金飾品等贓物，且於甲○○身上扣得綠色手把一字型起子1 支，於乙○○身上扣得防
    滑手套1 雙，於張偉鴻所騎乘之車號OJO －090 號機車置物
    箱內扣得黑色手把一字型起子1 支、油壓剪1 把、斜口剪刀
    1 把。
二、案經被害人丙○○、丁○○、戊○○訴由高雄市政府警察局
    楠梓分局移送臺灣高雄地方法院檢察署檢察官偵查起訴暨聲
    請併案審理。
    理  由
壹、程序方面：
一、按除被告所犯為死刑、無期徒刑、最輕本刑為3 年以上有期
    徒刑之罪或高等法院管轄第一審案件者外，於法院行準備程
    序進行中，被告先就被訴事實為有罪之陳述時，審判長得告
    知被告簡式審判程序之旨，並聽取當事人、代理人、辯護人
    及輔佐人之意見後，裁定進行簡式審判程序；且受命法官行
    準備程序，與法院或審判長有同一之權限；又簡式審判程序
    之證據調查，不受刑事訴訟法第159 條第1 項、第161 條之
    2 、第161 條之3 、第163 條之1 及第164 條至第170 條規
    定之限制，刑事訴訟法第273 條之1 第1 項、第279 條第2
    項前段、第273 條之2 分別定有明文。
二、查被告甲○○、乙○○所犯係死刑、無期徒刑、最輕本刑為
    3 年以上有期徒刑以外之罪，其於準備程序中就被訴事實為
    有罪之陳述，經法官告知簡式審判程序之旨，並聽取公訴人
    及被告之意見後，經本院裁定由受命法官獨任進行簡式審判
    程序，合先敘明。
貳、實體方面：
一、前揭事實業據被告甲○○、乙○○於警詢、偵查中及本院審
    理時坦承不諱，核與遭竊之被害人丙○○、丁○○、戊○○
    於警詢中指述之情節相符，並有扣押筆錄及扣押物品目錄表
    3 份、現場照片22幀、贓物認領保管單2 份在卷足憑（見95
    偵14361 號卷第20頁、第35頁、第53頁）。本案事證已臻明
    確，被告甲○○、乙○○之犯行洵堪認定。
二、查被告甲○○所攜帶之綠色手把一字型起子1 支及共犯張偉
    鴻所攜帶之黑色手把一字起子1 支、油壓剪刀1 把、斜口剪
    刀1 把均由金屬材質構成之堅硬器物，客觀上足對人之身體
    、生命構成危險，要屬凶器無誤。故核被告甲○○所為，係
    犯刑法第321 條第1 項第2 款、第3 款之加重竊盜未遂罪（
    即犯罪事實(一)部分）、第321 條第1 項第2 款、第3 款、第
    4 款之加重竊盜未遂罪（即犯罪事實(二)1.部分）、第321 條
    第1 項第2 款、第3 款、第4 款之加重竊盜既遂犯罪（即犯
    罪事實(二)2.部分）及同法第306 條第1 項之侵入住宅罪（即
    犯罪事實(二)1.2.部分）。被告乙○○所為，係犯刑法第321
    條第1 項第2 款、第3 款、第4 款之加重竊盜未遂罪（即犯
    罪事實(二)1.部分）、第321 條第1 項第2 款、第3 款、第4
    款之加重竊盜既遂罪（即犯罪事實(二)2.部分）及同法第306
    條第1 項之侵入住宅罪（即犯罪事實(二)1.2.部分）。被告甲○○與綽號「阿猴」之男子就犯罪事實(一)所示之竊盜犯行、
    被告甲○○與被告乙○○、張偉鴻就犯罪事實(二)1.2.所示竊
    盜犯行，分別有犯意聯絡及行為分擔，為共同正犯。被告李
    俊男先後3 次所為加重竊盜未遂及加重竊盜既遂犯行及先後
    2 次所為侵入住宅犯行間，被告乙○○先後2 次所為加重竊
    盜未遂、加重竊盜既遂及侵入住宅犯行間，均時間緊接，所
    犯罪名相同，顯係出於概括犯意為之，為連續犯，均應依刑
    法第56條之規定以一罪論，並加重其刑。被告李俊男、乙○○就犯罪事實(二)1.2.所為侵入住宅犯行與加重竊盜犯行間有
    方法、結果之牽連關係，應依刑法第55條規定，從一犯罪情
    節較重之連續加重竊盜既遂罪處斷。又被告甲○○前於92年
    間因施用毒品案件，經本院以92年度訴字第1678號判決判處
    有期徒刑1 年2 月確定，並於94年3 月28日因縮短刑期執行
    完畢出監；乙○○前於89年間因搶奪案件，經本院以89年度
    訴字第1027號判決判處有期徒刑1 年6 月確定，並於91年5
    月28日因縮短刑期執行完畢出監之事實，有卷附台灣高等法
    院被告前案紀錄表2 件可稽（見本院卷第15頁、第21頁），
    被告二人於5 年內再犯本件有期徒刑以上之罪，為累犯，應
    依刑法第47條規定，分別加重其刑。其二人所犯之刑俱有二
    種以上刑之加重事由，應分別遞加之。爰審酌被告二人年輕
    力壯，不思勞力工作，為貪圖私欲，連續持凶器竊取他人財
    物，其二人之行為不宜輕宥，惟念及其二人犯後坦認犯行，
    所竊得之財物均已返還予被害人丁○○，及被告甲○○行竊
    次數較多，情節較重等一切情狀，量處如主文所示之刑，以
    資懲儆。
三、按共同正犯因相互間利用他人之行為，以遂行其犯意之實現
    ，本於責任共同之原則，有關沒收部分，對於共犯間供犯罪
    所用之物，自均應為沒收之諭知。經查本件扣案之綠色手把
    一字型起子1 支係被告甲○○所有供本次犯罪所用之物，扣
    案之防滑手套1 雙係被告乙○○所有供本次犯罪所用之物，
    而自共犯張偉鴻騎乘之機車置物箱內查扣之黑色手把一字型
    起子1 支、油壓剪刀1 把、斜口剪刀1 把，為共犯張偉鴻所
    有，預備供其與被告甲○○、乙○○行竊時用以破壞鎖鏈或
    喇叭鎖，業據被告甲○○、乙○○於本院審理中及張偉鴻於
    警詢中供述至明（見本院卷第63頁、95 偵 字14361 號卷第
    13頁），上開扣案物品係屬被告所有供犯罪所用或供犯罪預
    備之物，爰依刑法第38條第1項第2款規定沒收之。
四、末查公訴意旨認被告甲○○於95年5 月23日、95年5 月24日
    有連續加重竊盜犯行，惟經本院併案審理後，認被告甲○○
    係基於意圖為自己不法所有之概括犯意，連續於95年3 月30
    日、95年5 月23日、95年5 月24日反覆實施3 次加重竊盜犯
    行，是就被告甲○○於95年3 月30日所為加重竊盜未遂犯行
    （即犯罪事實(一)部分），雖未據提起公訴，惟該部分既與前
    開經本院論罪科刑之部分，有裁判上一罪之連續犯關係，依
    審判不可分之原則，本院自得併予審理，附此敘明。
據上論斷，應依刑事訴訟法第273 條之1 第1 項、第299 條第1
項前段、刑法第28條、第56條、第321 條第1 項第2 款、第3 款
、第4 款、第2 項、第306 條第1 項、第55條、第47條、第38條
第1 項第2 款、罰金罰鍰條例第1條前段，判決如主文。
本案經檢察官己○○到庭執行職務。
中    華    民    國    95    年    6     月    30    日
                  刑事第八庭    法  官  賴文姍
以上正本證明與原本無異。
如不服本判決，應於判決送達後10日內，向本院提出上訴狀。
中    華    民    國    95    年    6     月    30    日
                                書記官  王高山
附錄本判決論罪之法條：
刑法第321條


司法院資訊處製作；財團法人民間司法改革基金會備份。
